【裁判字號】    90,上訴,1881
【裁判日期】    901212
【裁判案由】    偽造文書等
【裁判全文】
臺灣高等法院臺中分院刑事判決                    九十年度上訴字第一八八一號
    上  訴  人  臺灣臺中地方法院檢察署檢察官
    被      告  丙○○
右上訴人因被告竊盜等案件，不服臺灣臺中地方法院九十年度訴字第一一五六號中華
民國九十年八月二十日第一審判決（起訴案號：臺灣臺中地方法院檢察署九十年度偵
字第六二九五號），提起上訴，本院判決如左：
      主  文
原判決關於丙○○被訴竊盜及行使偽造特種文書無罪部分均撤銷。
丙○○連續竊盜，處有期徒刑陸月，如易科罰金，以佰元折算壹日。
偽造之Ｈ七－六二五一號壓克力車牌貳面沒收。
      事  實
一、丙○○意圖為自己不法之所有，並基於概括之犯意，先於民國八十七年二月十六
    日下午七時許，在臺中縣沙鹿鎮○○路五五七號前，竊取乙○○所有車牌號碼Ｍ
    Ｚ－五一三三號自用小客車，得手後，為懼他人發覺，乃旋即於不詳地點，以壓
    克力偽造Ｈ七－六二五一號車牌二面懸掛於上開小客車上，而行使之。復於同年
    五月三十日中午十二時許，在臺中縣沙鹿鎮福嘉巷口竊取甲○○所有置於汽車內
    之醫院掛號證一張。嗣於同年六月十八日下午五時許，丙○○駕駛懸掛有上開以
    壓克力偽造Ｈ七－六二五一號車牌之原ＭＺ－五一三三號自用小客車，在臺中縣
    沙鹿鎮○○路二二七號前為警臨檢查獲，並扣得甲○○掛號證乙張及偽造之Ｈ七
    －六二五一號壓克力車牌二面。
二、案經臺中縣警察局清水分局移送臺灣臺中地方法院檢察署檢察官偵查起訴。
      理  由
一、訊據被告丙○○固不諱言確於八十七年六月十八日下午五時許，駕駛前揭懸掛偽
    造Ｈ七－六二五一號車牌之原ＭＺ－五一三三號自用小客車為警臨檢查獲，並在
    車上扣得被害人甲○○失竊之掛號證乙張情事，惟矢口否認有何不法犯行，辯稱
    伊係於被查獲當日中午十二時許，在案外人丁○○位於臺中縣沙鹿鎮家中，向另
    案外人己○○借得上開小客車，且於借得車輛時，車上即已懸掛壓克力製之偽造
    Ｈ七－六二五一號車牌，伊並未行竊及偽造車牌云云，然查上開自用小客車及掛
    號證分別係被害人乙○○、甲○○失竊等情，分別經被害人乙○○及被害人甲○○之母賴秀琴於警訊明，並有物領據及車輛失竊資料等在卷可參，己○○在
    歷次訊問均堅決否認曾將小客車借與被告，有訊問筆錄可參，且被告於警訊供述
    於遭查獲日上午，在其住所向己○○借車等情與其於原審及本院所述歧異，顯係
    臨訟杜撰，證人丁○○在原審固證述八十七年六月間，被告在其住處向己○○借
    車云云，然亦證述伊未看見該車輛，是顯難以其證詞認定被告確有向己○○借用
    被害人乙○○前揭失竊車輛，本案事證已臻明確，被告犯行至堪認定。
二、核被告所為，係犯刑法第三百二十條第一項之竊盜罪及同法第二百十六條、二百
    十二條之行使偽造特種文書（車牌）罪，被告偽造特種文書後，又持以行使，其
    偽造之低度行為為行使之高度行為吸收，爰不另論罪，其連續二次竊盜行為，時
    間緊接，所犯罪名相同，顯係基於概括之犯意為之，為連續犯，爰依刑法第五十
    六條之規定以一罪論，並依法加重其刑，其所犯連續竊盜犯行與行使偽造特種文
    書犯行具有方法、結果之牽連犯關係，應從一重以連續竊盜罪處斷，原審以本案
    是物罪問題，遽予無罪之諭知，自有未洽，檢察官上訴意旨，指摘原審判決不
    當，非無理由，自應予撤銷改判，爰審酌被告竊取之財物價值及其犯罪之動機、
手段、犯後態度等一切情狀，量處如主文第二項所示之刑，並依裁判時之法律即
    修正後刑法第四十一條第一項前段規定諭知易科罰金之折算標準，以示懲儆。
三、偽造之Ｈ七－六二五一號壓克力車牌二面係被告所有，供犯罪所用之物，應依法
    宣告沒收，又扣案鑰匙並非違禁物，且亦可能係被告竊得車輛後，始另行打造之
    ，而非犯竊盜罪所用之物，爰不宣告沒收。
四、又公訴意旨認被告係累犯，然查被告於七十三年間之殺人未遂犯行固經判處有期
    徒刑九年，惟經減刑為有期徒刑四年六月後，已於七十七年八月九日假釋期滿執
    行完畢，又於八十一、二年間因違反肅清煙毒條例、麻醉藥品管理條例案件，經
    原審法院及本院分別判處有期徒刑三年五月、三年八月確定，經合併執行，於一
    部執行後，於八十五年二月十五日假釋（八十二年七月二十六日入監、期滿日期
    為八十九年八月五日），嗣因於假釋期間內再犯違反肅清煙毒條例、麻醉藥品管
    理條例案件，經原審法院分別判處有期徒刑一年八月、四月確定（經定執行刑為
    有期徒刑一年十月，尚未執行），前開假釋經撤銷，現執行剩餘刑期有期徒刑四
    年五月二十一日之事實，有臺灣臺中地方法院檢察署刑案資料查註紀錄表及臺灣
    高等法院被告全國前案紀錄表各乙份可稽，其於假釋期間內再犯本件犯行，自不
    構成累犯，併此明。
據上論結，應依刑事訴訟法第三百六十九條第一項前段、第三百六十四條、第二百九
十九條第一項前段，刑法第二條第一項前段、第五十六條、第三百二十條第一項、第
二百十六條、二百十二、第五十五條，修正後刑法第四十一條第一項前段，刑法第三
十八條第一項第二款，罰金罰鍰提高標準條例第一條前段，第二條，判決如主文。
本案經檢察官戊○○到庭執行職務。
中      華      民      國     九十      年     十二      月    十二    日
                                   臺灣高等法院臺中分院刑事第五庭
                                         審判長法  官  袁  從  楨
                                               法  官  胡  森  田
                                               法  官  姚  勳  昌
右正本證明與原本無異。
不得上訴。
                                               書記官  陳  如  慧
中      華      民      國     九十      年     十二      月    十三    日
             Ｆ


司法院資訊處製作；財團法人民間司法改革基金會備份。
